# 半年报所得税调整是否要考虑研发费用加计扣除

提问人：于呈 时间：2017-09-24 22:17:31
陈老师：您好！
研发费用加计扣除一般要经过企业申请当期税务部门审核，编制半年报时，研发费用加计扣除尚未取得税务部分批复，那么半年报纳税调整时，是否要将研发费用加计扣除事项作为纳税调减事项？ 谢谢陈老师！

回答人：chenyiwei
所得税的预缴是直接按会计利润缴纳的，不进行调整。如果对半年报期间发生的费用化研发支出能否最终获准享受加计扣除存在较大的不确定性，则在中期报告中不应确认相关的递延所得税资产和（负数）递延所得税费用。